【裁判字號】    97,易,1701
【裁判日期】    970730
【裁判案由】    加重竊盜
【裁判全文】
臺灣臺中地方法院刑事判決              97年度易字第1701號
被      告  戊○○原名劉月忠.
選任辯護人  趙建興律師
上列被告因加重竊盜等案件，經檢察官提起公訴（96年度偵字第
20534號），本院判決如下：
    主  文
戊○○共同竊盜，累犯，處有期徒刑肆月；又共同踰越安全設備
於夜間侵入住宅竊盜，累犯，處有期徒刑柒月。應執行有期徒刑
拾月。
    事  實
一、戊○○前於民國89年間因竊盜案件，經本院以89年易字第43
    85號判決有期徒刑10月確定；又於90年間因違反毒品危害防
    制條例案件，經本院以90年易字第1443號判決有期徒刑5月
    確定，嗣經合併定應執行刑為有期徒刑1年1月；於92年8月6
    日縮短刑期假釋出監，於92年9月18日未經撤銷假釋視為執
    行完畢，詎仍不知悔改，而為下列犯行：
(一)、於96年7月9日晚間9時許，戊○○開車搭載甲○○（俟緝獲
    後另行審結），行經臺中市○區○村路○段362 號前，因見
    乙○○所有之車牌號碼8585-DF號自小客車停放該處，鑰匙
    插在方向盤上且引擎未熄火，竟與甲○○（俟緝獲後另行審
    結）共同基於意圖為自己不法所有之犯意聯絡，趁無人看守
    之際，推由甲○○下車徒手竊取該車。得手後，將上開車輛
    藏放在甲○○之住處。
(二)、於96年7月27日凌晨1時許，戊○○搭乘甲○○所騎之機車，
    行經丙○○位於臺中市○區○○街13號1樓之住處，見該處
    後門窗戶未關，復與甲○○共同基於意圖為自己不法所有之
    犯意聯絡，由甲○○返回住處駕駛上開竊得之車輛到丙○○
    上開住處，2人攀爬窗戶侵入丙○○之住處內，徒手竊取丙○○所有之任天堂牌WII主機180台、SONY牌PSP主機5台、XB
    OX360主機2台及相關配件等物（價值約新臺幣165萬元）。
    得手後，以上開車輛載運離開現場，交由甲○○保管，事後
    戊○○並由甲○○處，朋分新臺幣6萬5000元作為報酬。嗣
    經丙○○報警處理後，為警循線查獲。
二、案經臺中市警察局移送臺灣臺中地方法院檢察署檢察官偵查
    起訴。
    理  由
壹、證據能力部分：按被告以外之人（包括證人、鑑定人、告訴
    人、被害人及共同被告等）於審判外之陳述雖不符刑事訴訟
    法第159條之1至之4等4條之規定，而經當事人於審判程序同
    意作為證據，法院審酌該言詞陳述或書面陳述作成時之情況
    ，認為適當者，亦得為證據；當事人、代理人或辯護人於法
    院調查證據時，知有刑事訴訟法第159條第1項不得為證據之
    情形，而未於言詞辯論終結前聲明異議者，視為有前項之同
    意，同法第159條之5定有明文。立法意旨在於傳聞證據未經
    當事人之反對詰問予以核實，原則上先予排除。惟若當事人
    已放棄反對詰問權，於審判程序中表明同意該等傳聞證據可
    作為證據；或於言詞辯論終結前未聲明異議，基於尊重當事
    人對傳聞證據之處分權，及證據資料愈豐富，愈有助於真實
    發見之理念，且強化言詞辯論主義，使訴訟程序得以順暢進
    行，上開傳聞證據亦均具有證據能力。本案被告戊○○、選
    任辯護人、公訴人於本院審理程序時就本院所引用之下列證
    據，並未加爭執，且本院審酌證據作成之形式，均無瑕疵、
    與待證事實具有關聯性等情況，認為適當，應認得為證據，
    揆諸前開說明，均具有證據能力，合先敘明。
貳、實體部分：
一、訊據被告戊○○對上開犯罪事實均坦承不諱，核與被害人丙○○、乙○○於警詢時之證述，以及同案被告甲○○於警詢
    時證述之情節相符，復有搜索扣押筆錄、扣押物品目錄表、
    搜索票、贓物認領保管單、臺中市警察局車輛協尋電腦輸入
    單、失車紀錄、車籍查詢－基本資料詳細畫面、失車－唯讀
    案件基本資料、車號查詢汽車車籍、出貨單、SONYPLAYSTAT
    ION2手把序號表等資料在卷可稽，足認被告戊○○任意性自
    白與事實相符，從而，本件事證明確，被告戊○○犯行堪以
    認定，應依法論科。
二、論罪科刑：
(一)、核被告戊○○犯罪事實(一)所為，係犯刑法第320條第1項之竊
    盜罪；犯罪事實(二)所為，則係犯刑法第321條第1款、第2款
    之加重竊盜罪。被告戊○○上開二行為與同案被告甲○○間
    ，有犯意聯絡及行為分擔，均應論以共同正犯。又被告戊○○所犯上開二罪，犯意各別，行為互殊，應予分論併罰。
(二)、再被告戊○○前於民國89年間因竊盜案件，經本院以89年易
    字第4385號判決有期徒刑10月確定，於90年間因違反毒品危
    害防治條例案件，經本院以90年易字第14 43號判決有期徒
    刑5月確定，合併定應執行刑為有期徒刑1年1月；嗣於92年8
    月6日縮短刑期假釋出監，至92年9月18日未經撤銷假釋視為
    執行完畢，有臺灣高等法院被告前案紀錄表在卷可按，其受
    有期徒刑執行完畢，5年內故意再犯本件最重本刑為有期徒
    刑以上之上開2罪，為累犯，應依刑法第47條第1項之規定就
    各罪加重其刑。
(三)、爰審酌被告戊○○有上述前科素行，猶不知悔悟，正值青壯
    之年，卻不思以正途賺取所需，竟屢為竊盜行為，竊盜財物
    之價值非輕，行為殊不可取，惟念其犯後能坦承犯行，態度
    良好，且已與被害人丙○○達成和解，有本院調解程序筆錄
    在卷可憑（參見本院卷第31頁至第31頁背面），及其犯罪之
    動機、目的、手段等一切情狀，分別量處如主文所示之刑，
    並定其應執行之刑，以資懲儆。
三、檢察官起訴之同案被告甲○○，經本院傳拘未獲，應俟其到
    案後另行審結，併予敘明。
據上論斷，應依刑事訴訟法第299條第1項前段，刑法第28條、第
320條第1項、第321條第1項第1款、第2款、第47條第1項、第51
條第5款，刑法施行法第1條之1，判決如主文。
本案經檢察官丁○○到庭執行職務
中    華    民    國    97    年    7     月    30    日
                  刑事第十四庭    法  官  洪堯讚
上正本證明與原本無異。
如不服本判決，應於收受送達後10日內向本院提出上訴書狀（應
敘述具體理由並附繕本）。
上訴書狀如未敘述理由，應於上訴期間屆滿後20日內補提理由書
於本院。
                                  書記官  沈慧玲
中    華    民    國    97    年    7     月    30    日
附錄論罪科刑法條：
中華民國刑法第320條
意圖為自己或第三人不法之所有，而竊取他人之動產者，為竊盜
罪，處 5 年以下有期徒刑、拘役或 5 百元以下罰金。
意圖為自己或第三人不法之利益，而竊佔他人之不動產者，依前
項之規定處斷。
前二項之未遂犯罰之。
中華民國刑法第321條
犯竊盜罪而有左列情形之一者，處六月以上、五年以下有期徒刑
：
一、於夜間侵入住宅或有人居住之建築物、船艦或隱匿其內而犯
之者。
二、毀越門扇、牆垣或其他安全設備而犯之者。
三、攜帶兇器而犯之者。
四、結夥三人以上而犯之者。
五、乘火災、水災或其他災害之際而犯之者。
六、在車站或埠頭而犯之者。
前項之未遂犯罰之。


司法院資訊處製作；財團法人民間司法改革基金會備份。
